Minutes et répertoires du notaire Louis Claude LAISNÉ, janvier 1814 - 27 février 1821 (étude XXVIII)
Archives nationales
- Minutes de Louis Claude LAISNÉ, janvier 1814 - 27 février 1821; MC/ET/XXVIII/689 - MC/ET/XXVIII/755
  - Minutes. 1819, octobre - 1819, novembre, octobre 1819 - novembre 1819; MC/ET/XXVIII/743
    - Mariage de Pierre Noël Delaunay, jardinier, 62, rue de la Roquette, avec Marie Jeanne Marcès, 44, même rue., 5 octobre 1819; MC/ET/XXVIII/743
      Documents du Minutier central des notaires de Paris concernant l'histoire économique et sociale (1800-1830) [8556 actes], par Claude Pris, introduction et index revus, corrigés par le personnel du Minutier central, sous la direction d'Andrée Chauleur, Paris, Archives nationales, 1999, notice n° 3215 (instrument de recherche imprimé dématérialisé dont la version intégrale est accessible en ligne par la rubrique 'Autres instruments de recherche', voir contexte dans le Plan d’orientation général - Notaires de Paris, guides thématiques du Minutier).
      contrat de mariage; Roquette (rue de la); Delaunay, Pierre Noël; Marcès, Marie Jeanne; jardinier
    - Procès-verbal d'adjudication de fonds de commerce de marchand de vins hôtelier, 2, quai des Ormes, par François Joseph Wehrlé, marchand de vins hôtelier., 15 octobre 1819; MC/ET/XXVIII/743
      Documents du Minutier central des notaires de Paris concernant l'histoire économique et sociale (1800-1830) [8556 actes], par Claude Pris, introduction et index revus, corrigés par le personnel du Minutier central, sous la direction d'Andrée Chauleur, Paris, Archives nationales, 1999, notice n° 4570 (instrument de recherche imprimé dématérialisé dont la version intégrale est accessible en ligne par la rubrique 'Autres instruments de recherche', voir contexte dans le Plan d’orientation général - Notaires de Paris, guides thématiques du Minutier).
      procès-verbal; Ormes (quai des); Wehrlé, François Joseph; hôtelier; commerçant
    - Mariage de Nicolas Louis Regnart, dentiste, 32, rue Dauphine, avec Marie Sophie Euprosine Violette, 32, rue du Bac., 23 octobre 1819; MC/ET/XXVIII/743
      Documents du Minutier central des notaires de Paris concernant l'histoire économique et sociale (1800-1830) [8556 actes], par Claude Pris, introduction et index revus, corrigés par le personnel du Minutier central, sous la direction d'Andrée Chauleur, Paris, Archives nationales, 1999, notice n° 5714 (instrument de recherche imprimé dématérialisé dont la version intégrale est accessible en ligne par la rubrique 'Autres instruments de recherche', voir contexte dans le Plan d’orientation général - Notaires de Paris, guides thématiques du Minutier).
      contrat de mariage; Bac (rue du); Dauphine (rue); Regnart, Nicolas Louis; Violette, Marie Sophie Euphrosine; chirurgien dentiste
    - Mariage de Jean Jacques Palémon Lucas, charcutier, 8, rue des Vieilles-Tuileries, avec Jeanne Sophie Gagé, 68, rue Amelot., 26 octobre 1819; MC/ET/XXVIII/743
      Documents du Minutier central des notaires de Paris concernant l'histoire économique et sociale (1800-1830) [8556 actes], par Claude Pris, introduction et index revus, corrigés par le personnel du Minutier central, sous la direction d'Andrée Chauleur, Paris, Archives nationales, 1999, notice n° 3687 (instrument de recherche imprimé dématérialisé dont la version intégrale est accessible en ligne par la rubrique 'Autres instruments de recherche', voir contexte dans le Plan d’orientation général - Notaires de Paris, guides thématiques du Minutier).
      contrat de mariage; Amelot (rue); Vieilles-Tuileries (rue des); Gagé, Jeanne Sophie; Lucas, Jean Jacques Palémon; charcutier
    - Vente du château de la Boutelaye à Lésigny avec moulin, réserve et terres labourables, par Charles Jules Louis Marie Émon de Menou, chef d'escadron, à Jacques Calixte Michel Leyritz., 26 octobre 1819; MC/ET/XXVIII/743
      Précisions sur les lieux: La Boutelaye (Lésigny, Vienne)--Château
      Documents du Minutier central des notaires de Paris concernant l'histoire économique et sociale (1800-1830) [8556 actes], par Claude Pris, introduction et index revus, corrigés par le personnel du Minutier central, sous la direction d'Andrée Chauleur, Paris, Archives nationales, 1999, notice n° 7712 (instrument de recherche imprimé dématérialisé dont la version intégrale est accessible en ligne par la rubrique 'Autres instruments de recherche', voir contexte dans le Plan d’orientation général - Notaires de Paris, guides thématiques du Minutier).
      acte de vente; Lésigny (Vienne); Leyritz, Jacques Calixte Michel; Menou, Charles Jules Louis Marie Emon de; officier (armée)
    - Mariage de Laurent Hypolite Mourot, négociant, demeurant à Troyes, avec Suzanne Béalle, 4, rue du Chemin-Vert., 28 octobre 1819; MC/ET/XXVIII/743
      Documents du Minutier central des notaires de Paris concernant l'histoire économique et sociale (1800-1830) [8556 actes], par Claude Pris, introduction et index revus, corrigés par le personnel du Minutier central, sous la direction d'Andrée Chauleur, Paris, Archives nationales, 1999, notice n° 2860 (instrument de recherche imprimé dématérialisé dont la version intégrale est accessible en ligne par la rubrique 'Autres instruments de recherche', voir contexte dans le Plan d’orientation général - Notaires de Paris, guides thématiques du Minutier).
      contrat de mariage; Chemin-Vert (rue du); Troyes (Aube); Béalle, Suzanne; Mourot, Laurent Hippolyte; négociant
    - Mariage de Kirila Paulou, domestique, 104, rue Saint-Dominique, avec Marie Liberté Bock, domestique, même adresse., 28 octobre 1819; MC/ET/XXVIII/743
      Documents du Minutier central des notaires de Paris concernant l'histoire économique et sociale (1800-1830) [8556 actes], par Claude Pris, introduction et index revus, corrigés par le personnel du Minutier central, sous la direction d'Andrée Chauleur, Paris, Archives nationales, 1999, notice n° 4910 (instrument de recherche imprimé dématérialisé dont la version intégrale est accessible en ligne par la rubrique 'Autres instruments de recherche', voir contexte dans le Plan d’orientation général - Notaires de Paris, guides thématiques du Minutier).
      contrat de mariage; Saint-Dominique (rue); Bock, Marie Liberté; Paulou, Kirila; employé de maison
    - Vente d'hôtel à Paris, 12, rue du Parc-Royal [rue du Parc-Royal ou Parc, ou Parc-National], de maison, 4, rue de Thorigny, et des domaines de Grandeffe à Saint-Maur, Luant, Niherne, Mousseaux, Montberneaume et Rougemont à Boyne, Yèvre-la-Ville, Bouilly et Montbrillant, dit le Resmannhoff, à Plancken, près Dantzig, en Prusse, par André Guilloteau de Grandeffe à ses enfants., 5 novembre 1819; MC/ET/XXVIII/743
      Précisions sur les lieux: Boynes (Loiret)--Mousseaux (domaine); Boynes (Loiret)--Rougemont; Dantzig (Prusse, pays); Rougemont (Boynes, Loiret); Saint-Maur (Indre)--Grandeffe; Yèvre-le-Ville (Loiret)--Montberneaume (domaine)
      Documents du Minutier central des notaires de Paris concernant l'histoire économique et sociale (1800-1830) [8556 actes], par Claude Pris, introduction et index revus, corrigés par le personnel du Minutier central, sous la direction d'Andrée Chauleur, Paris, Archives nationales, 1999, notice n° 7713 (instrument de recherche imprimé dématérialisé dont la version intégrale est accessible en ligne par la rubrique 'Autres instruments de recherche', voir contexte dans le Plan d’orientation général - Notaires de Paris, guides thématiques du Minutier).
      acte de vente; Bouilly-en-Gâtinais (Loiret); Boynes (Loiret); Gdansk (Pologne); Luant (Indre); Montbrillant (Allemagne); Niherne (Indre); Parc-National (rue du); Parc-Royal (rue du); Thorigny (rue de); Saint-Maur (Indre); Yèvre-la-Ville (Loiret); Guilloteau de Grandeffe (famille); Guilloteau de Grandeffe, André
    - Inventaire après décès de Benoît Paty, serrurier, 25, rue de la Tixeranderie., 9 novembre 1819; MC/ET/XXVIII/743
      Documents du Minutier central des notaires de Paris concernant l'histoire économique et sociale (1800-1830) [8556 actes], par Claude Pris, introduction et index revus, corrigés par le personnel du Minutier central, sous la direction d'Andrée Chauleur, Paris, Archives nationales, 1999, notice n° 1787 (instrument de recherche imprimé dématérialisé dont la version intégrale est accessible en ligne par la rubrique 'Autres instruments de recherche', voir contexte dans le Plan d’orientation général - Notaires de Paris, guides thématiques du Minutier).
      inventaire; Tixeranderie (rue de la); Paty, Benoît; serrurier
    - Inventaire après décès de Marie Jeanne Quenot, épouse de Jean Louis Poupard, jardinier, 101, rue de Charonne., 11 novembre 1819; MC/ET/XXVIII/743
      Documents du Minutier central des notaires de Paris concernant l'histoire économique et sociale (1800-1830) [8556 actes], par Claude Pris, introduction et index revus, corrigés par le personnel du Minutier central, sous la direction d'Andrée Chauleur, Paris, Archives nationales, 1999, notice n° 3216 (instrument de recherche imprimé dématérialisé dont la version intégrale est accessible en ligne par la rubrique 'Autres instruments de recherche', voir contexte dans le Plan d’orientation général - Notaires de Paris, guides thématiques du Minutier).
      inventaire; Charonne (rue de); Poupard, Jean Louis; Quenot, Marie Jeanne; jardinier
    - Mariage de Jean Louis Poupard, jardinier, 101, rue de Charonne, veuf avec deux enfants de Marie Jeanne Quenot, avec Marie Antoinette Noisement, veuve avec deux enfants de Jean Mathurin Thévenard, cultivateur, demeurant à Vincennes., 12 novembre 1819; MC/ET/XXVIII/743
      Documents du Minutier central des notaires de Paris concernant l'histoire économique et sociale (1800-1830) [8556 actes], par Claude Pris, introduction et index revus, corrigés par le personnel du Minutier central, sous la direction d'Andrée Chauleur, Paris, Archives nationales, 1999, notice n° 3217 (instrument de recherche imprimé dématérialisé dont la version intégrale est accessible en ligne par la rubrique 'Autres instruments de recherche', voir contexte dans le Plan d’orientation général - Notaires de Paris, guides thématiques du Minutier).
      contrat de mariage; Charonne (rue de); Vincennes (Val-de-Marne); Noisement, Marie Antoinette; Poupard, Jean Louis; Quenot, Marie Jeanne; Thévenard, Jean Mathurin; agriculteur; jardinier
    - Mariage de René Jean François Richard, compagnon taillandier, veuf avec un enfant de Marie Clément, 26, rue des Barres, ave Marie Françoise Salle, 40, rue Saint-Martin., 14 novembre 1819; MC/ET/XXVIII/743
      Documents du Minutier central des notaires de Paris concernant l'histoire économique et sociale (1800-1830) [8556 actes], par Claude Pris, introduction et index revus, corrigés par le personnel du Minutier central, sous la direction d'Andrée Chauleur, Paris, Archives nationales, 1999, notice n° 5419 (instrument de recherche imprimé dématérialisé dont la version intégrale est accessible en ligne par la rubrique 'Autres instruments de recherche', voir contexte dans le Plan d’orientation général - Notaires de Paris, guides thématiques du Minutier).
      contrat de mariage; Saint-Martin (rue); Clément, Marie; Richard, René Jean-François; Salle, Marie Françoise; forgeron
    - Inventaire après décès de Jean Vincent Christophe Louis Mannay, mouleur en plâtre, 7, rue de Lappe., 16 novembre 1819; MC/ET/XXVIII/743
      Documents du Minutier central des notaires de Paris concernant l'histoire économique et sociale (1800-1830) [8556 actes], par Claude Pris, introduction et index revus, corrigés par le personnel du Minutier central, sous la direction d'Andrée Chauleur, Paris, Archives nationales, 1999, notice n° 1671 (instrument de recherche imprimé dématérialisé dont la version intégrale est accessible en ligne par la rubrique 'Autres instruments de recherche', voir contexte dans le Plan d’orientation général - Notaires de Paris, guides thématiques du Minutier).
      inventaire; Lappe (rue de); Mannay, Jean Vincent Christophe Louis
    - Inventaire après décès de Marie Louise Devaux, épouse de Marie Pierre Doubleau, commissionnaire au Mont-de-Piété, 13, rue des Tournelles., 18 novembre 1819; MC/ET/XXVIII/743
      Documents du Minutier central des notaires de Paris concernant l'histoire économique et sociale (1800-1830) [8556 actes], par Claude Pris, introduction et index revus, corrigés par le personnel du Minutier central, sous la direction d'Andrée Chauleur, Paris, Archives nationales, 1999, notice n° 2752 (instrument de recherche imprimé dématérialisé dont la version intégrale est accessible en ligne par la rubrique 'Autres instruments de recherche', voir contexte dans le Plan d’orientation général - Notaires de Paris, guides thématiques du Minutier).
      inventaire; Tournelles (rue des); Devaux, Marie Louise; Doubleau, Marie Pierre
    - Mariage de Pierre Marie Lejamtel, layetier, 151, rue Saint-Antoine, avec Marguerite Marine Guillot, veuve avec deux enfants de Bernard Nicolas Janson, layetier emballeur, 43, rue du Faubourg-Saint-Antoine., 22 novembre 1819; MC/ET/XXVIII/743
      Documents du Minutier central des notaires de Paris concernant l'histoire économique et sociale (1800-1830) [8556 actes], par Claude Pris, introduction et index revus, corrigés par le personnel du Minutier central, sous la direction d'Andrée Chauleur, Paris, Archives nationales, 1999, notice n° 1965 (instrument de recherche imprimé dématérialisé dont la version intégrale est accessible en ligne par la rubrique 'Autres instruments de recherche', voir contexte dans le Plan d’orientation général - Notaires de Paris, guides thématiques du Minutier).
      contrat de mariage; Faubourg-Saint-Antoine (rue du); Saint-Antoine (rue); Guillot, Marguerite Marine; Janson, Bernard Nicolas; Lejamtel, Pierre Marie; layetier; layetier
  - Minutes. 1819, décembre, décembre 1819; MC/ET/XXVIII/744
    - Mariage de Jean-Baptiste Hougardy, entrepreneur de vidange, 8, rue Neuve-Saint-Gilles, avec Sophie Lallemant, 4, cul-de-sac des Hospitalières., 6 décembre 1819; MC/ET/XXVIII/744
      Documents du Minutier central des notaires de Paris concernant l'histoire économique et sociale (1800-1830) [8556 actes], par Claude Pris, introduction et index revus, corrigés par le personnel du Minutier central, sous la direction d'Andrée Chauleur, Paris, Archives nationales, 1999, notice n° 1836 (instrument de recherche imprimé dématérialisé dont la version intégrale est accessible en ligne par la rubrique 'Autres instruments de recherche', voir contexte dans le Plan d’orientation général - Notaires de Paris, guides thématiques du Minutier).
      contrat de mariage; Hospitalières (impasse des); Saint-Gilles (rue); Hougard, Jean-Baptiste; Hougardy, Jean-Baptiste; Lallemant, Sophie; chef d'entreprise
    - Mariage de Louis Paul Maillard, commis négociant, 79, rue Neuve-de-Seine, avec Désirée Julie Thérèse Giot, même adresse., 13 décembre 1819; MC/ET/XXVIII/744
      Documents du Minutier central des notaires de Paris concernant l'histoire économique et sociale (1800-1830) [8556 actes], par Claude Pris, introduction et index revus, corrigés par le personnel du Minutier central, sous la direction d'Andrée Chauleur, Paris, Archives nationales, 1999, notice n° 5310 (instrument de recherche imprimé dématérialisé dont la version intégrale est accessible en ligne par la rubrique 'Autres instruments de recherche', voir contexte dans le Plan d’orientation général - Notaires de Paris, guides thématiques du Minutier).
      contrat de mariage; Seine (rue de); Giot, Désirée Julie Thérèse; Maillard, Louis Paul; négociant; négociant
    - Inventaire après décès de Sébastien Simon Bouille, jardinier, 45, rue de Popincourt., 15 décembre 1819; MC/ET/XXVIII/744
      Documents du Minutier central des notaires de Paris concernant l'histoire économique et sociale (1800-1830) [8556 actes], par Claude Pris, introduction et index revus, corrigés par le personnel du Minutier central, sous la direction d'Andrée Chauleur, Paris, Archives nationales, 1999, notice n° 3218 (instrument de recherche imprimé dématérialisé dont la version intégrale est accessible en ligne par la rubrique 'Autres instruments de recherche', voir contexte dans le Plan d’orientation général - Notaires de Paris, guides thématiques du Minutier).
      inventaire; Popincourt (rue); Bouille, Sébastien Simon; jardinier
    - Mariage de Paul Louis Barreau, épicier, 21, rue du Bac, avec Marie Béatrix Chauvin, 19, rue de Berry., 17 décembre 1819; MC/ET/XXVIII/744
      Documents du Minutier central des notaires de Paris concernant l'histoire économique et sociale (1800-1830) [8556 actes], par Claude Pris, introduction et index revus, corrigés par le personnel du Minutier central, sous la direction d'Andrée Chauleur, Paris, Archives nationales, 1999, notice n° 3886 (instrument de recherche imprimé dématérialisé dont la version intégrale est accessible en ligne par la rubrique 'Autres instruments de recherche', voir contexte dans le Plan d’orientation général - Notaires de Paris, guides thématiques du Minutier).
      contrat de mariage; Bac (rue du); Berri (rue de); Berry (rue de); Barreau, Paul Louis; Chauvin, Marie Béatrix; commerçant
    - Mariage de Jacques Nadry, garçon boulanger, 12, rue des Fossés-du-Temple, avec Reine Pairot, même adresse., 20 décembre 1819; MC/ET/XXVIII/744
      Documents du Minutier central des notaires de Paris concernant l'histoire économique et sociale (1800-1830) [8556 actes], par Claude Pris, introduction et index revus, corrigés par le personnel du Minutier central, sous la direction d'Andrée Chauleur, Paris, Archives nationales, 1999, notice n° 4768 (instrument de recherche imprimé dématérialisé dont la version intégrale est accessible en ligne par la rubrique 'Autres instruments de recherche', voir contexte dans le Plan d’orientation général - Notaires de Paris, guides thématiques du Minutier).
      contrat de mariage; Fossés-du-Temple (rue des); Nadry, Jacques; Pairot, Reine; boulanger
    - Mariage de Pierre Louis Joseph Binan, tisserand, avenue de l'Arsenal, avec Aimée Françoise Paule Villette, marchande de vins, veuve avec trois enfants de Pierre François Paul Denis, même adresse., 20 décembre 1819; MC/ET/XXVIII/744
      Documents du Minutier central des notaires de Paris concernant l'histoire économique et sociale (1800-1830) [8556 actes], par Claude Pris, introduction et index revus, corrigés par le personnel du Minutier central, sous la direction d'Andrée Chauleur, Paris, Archives nationales, 1999, notice n° 844 (instrument de recherche imprimé dématérialisé dont la version intégrale est accessible en ligne par la rubrique 'Autres instruments de recherche', voir contexte dans le Plan d’orientation général - Notaires de Paris, guides thématiques du Minutier).
      contrat de mariage; Arsenal (chaussée de l'); Binan, Pierre Louis Joseph; Denis, Pierre François Paul; Villette, Aimée Françoise Paule; commerçant
    - Mariage de Jean Aguttes, ferrailleur, 5, rue Saint-Antoine, veuf avec quatre enfants de Jeanne Berthon, avec Marguerite Queuille, veuve en premier de Pierre Boulart et en deuxième de Jammes Pierre Vialette, ferblantier, 24, rue de la Roquette., 22 décembre 1819; MC/ET/XXVIII/744
      Documents du Minutier central des notaires de Paris concernant l'histoire économique et sociale (1800-1830) [8556 actes], par Claude Pris, introduction et index revus, corrigés par le personnel du Minutier central, sous la direction d'Andrée Chauleur, Paris, Archives nationales, 1999, notice n° 137 (instrument de recherche imprimé dématérialisé dont la version intégrale est accessible en ligne par la rubrique 'Autres instruments de recherche', voir contexte dans le Plan d’orientation général - Notaires de Paris, guides thématiques du Minutier).
      contrat de mariage; Roquette (rue de la); Saint-Antoine (rue); Aguttes, Jean; Berthon, Jeanne; Boulart, Pierre; Queuille, Marguerite; Vialette, Jammes Pierre; forgeron
    - Inventaire après décès de Sébastien Jean Laurent Vabois, parfumeur, 2, rue Saint-Louis au Marais [rue Saint-Louis-au-Marais]., 23 décembre 1819; MC/ET/XXVIII/744
      Documents du Minutier central des notaires de Paris concernant l'histoire économique et sociale (1800-1830) [8556 actes], par Claude Pris, introduction et index revus, corrigés par le personnel du Minutier central, sous la direction d'Andrée Chauleur, Paris, Archives nationales, 1999, notice n° 1235 (instrument de recherche imprimé dématérialisé dont la version intégrale est accessible en ligne par la rubrique 'Autres instruments de recherche', voir contexte dans le Plan d’orientation général - Notaires de Paris, guides thématiques du Minutier).
      inventaire; Saint-Louis-au-Marais (rue); Vabois, Sébastien Jean Laurent; parfumeur
    - Bail de terres labourables à Pont-carré [Pontcarré], Ferrières, Bussy, par les consorts Fouché d' Otrante à Antoine Victor Toupry, fermier., 30 décembre 1819; MC/ET/XXVIII/744
      Documents du Minutier central des notaires de Paris concernant l'histoire économique et sociale (1800-1830) [8556 actes], par Claude Pris, introduction et index revus, corrigés par le personnel du Minutier central, sous la direction d'Andrée Chauleur, Paris, Archives nationales, 1999, notice n° 7718 (instrument de recherche imprimé dématérialisé dont la version intégrale est accessible en ligne par la rubrique 'Autres instruments de recherche', voir contexte dans le Plan d’orientation général - Notaires de Paris, guides thématiques du Minutier).
      bail; Bussy-Saint-Georges (Seine-et-Marne); Ferrières-en-Brie (Seine-et-Marne); Pontcarré (Seine-et-Marne); Fouché, Joseph (1796-1862); Toupry, Antoine Victor; administrateur
    - Inventaire après décès de Marie Madeleine Legendre, veuve d'Antoine Thibaut Lapostolle, ex-teinturier, 5, rue de l'Oseille., 31 décembre 1819 - 1819; MC/ET/XXVIII/744
      Documents du Minutier central des notaires de Paris concernant l'histoire économique et sociale (1800-1830) [8556 actes], par Claude Pris, introduction et index revus, corrigés par le personnel du Minutier central, sous la direction d'Andrée Chauleur, Paris, Archives nationales, 1999, notice n° 833 (instrument de recherche imprimé dématérialisé dont la version intégrale est accessible en ligne par la rubrique 'Autres instruments de recherche', voir contexte dans le Plan d’orientation général - Notaires de Paris, guides thématiques du Minutier).
      inventaire; Oseille (rue de l'); Lapostolle, Antoine Thibaut; Legendre, Marie-Madeleine; teinturier blanchisseur
  - Minutes. 1820, janvier - 1820, février, janvier 1820 - février 1820; MC/ET/XXVIII/745
    - Inventaire après décès de Marie Jeanne Bourgon [Bougon], épouse de Pierre Carré, grainetier, 95, rue de Charenton., 3 janvier 1820; MC/ET/XXVIII/745
      Documents du Minutier central des notaires de Paris concernant l'histoire économique et sociale (1800-1830) [8556 actes], par Claude Pris, introduction et index revus, corrigés par le personnel du Minutier central, sous la direction d'Andrée Chauleur, Paris, Archives nationales, 1999, notice n° 4053 (instrument de recherche imprimé dématérialisé dont la version intégrale est accessible en ligne par la rubrique 'Autres instruments de recherche', voir contexte dans le Plan d’orientation général - Notaires de Paris, guides thématiques du Minutier).
      inventaire; Charenton (rue de); Bougon, Marie Jeanne; Bourgon, Marie Jeanne; Carré, Pierre; commerçant
    - Vente aux enchères de coupes de bois à Ferrières, Pontcarré, Roissy [Roissy-en-Brie], par les consorts Fouché d'Otrante à divers acheteurs., 4 janvier 1820; MC/ET/XXVIII/745